臺灣雲林地方法院民事裁定             100年度財管字第25號
聲  請  人  合作金庫商業銀行股份有限公司
代  表  人  劉燈城
非訟代理人  張日境
關  係  人  吳錦文
上列聲請人聲請對被繼承人蔡金波選定遺產管理人事件，本院裁
定如下：
    主  文
選任關係人吳錦文為被繼承人蔡金波之遺產管理人。
准對被繼承人蔡金波（男、民國37年1 月10日出生，國民身分證
統一編號：Ｚ000000000號，最後住所：雲林縣林內鄉○○村○ 鄰
○○路18號，於民國95年1 月26日死亡）之繼承人為公示催告。
被繼承人蔡金波之繼承人，應自前項公示催告最後登載新聞紙之
日起，六個月內承認繼承，上述期限屆滿，無繼承人承認繼承時
，被繼承人蔡金波之遺產，於清償債權，並交付遺贈物後，如有
賸餘即歸屬國庫。
程序費用新臺幣壹仟元由被繼承人蔡金波之遺產負擔。
    理  由
一、本件聲請意旨略以：被繼承人蔡金波於民國（下同）95年1
    月26日死亡，其生前積欠聲請人債務，然其各順序繼承人均
    拋棄其繼承權，並經鈞院以95年度繼字第153 號准予備查在
    案，且其親屬會議未於繼承開始後一個月內選定遺產管理人
    ，致聲請人無法對其遺產行使權利，為此依民法第1176條第
    6 項、第1177條、第1178條第2 項之規定，聲請本院指定遺
    產管理人等語。
二、按繼承開始時，繼承人之有無不明，而無親屬會議或親屬會
    議未於1 個月內選定遺產管理人者，利害關係人或檢察官得
    聲請法院選任遺產管理人，並由法院依公示催告程序，定6
    個月以上之期限，公告繼承人，命其於期限內承認繼承；又
    被繼承人之所有繼承人均拋棄其繼承權者，亦準用關於無人
    承認繼承之規定，民法第1177條、第1178條第2 項、第1176
    條第6 項分別定有明文。
三、經查，聲請人主張之上開事實，已據其提出戶籍謄本、繼承
    系統表、本院99年12月30日雲院恭87執庚字第4559號債權憑
    證、被繼承人財產歸屬資料清單、本院95年3 月15日雲院恭
    家喜決95繼字第153 號准予備查函、繼承人拋棄聲明狀、繼
    承權拋棄書等件影本為證，並經本院依職權調閱本院95年度
    繼字第153 號拋棄繼承事件案卷查核無訛，足資證明被繼承
    人蔡金波之遺產，確屬無人承認繼承之狀態，參以本件未有
    經親屬會議選定遺產管理人之資料，是聲請人聲請本院選定
    遺產管理人，尚無不合。
四、本院審酌關係人吳錦文為執業地政士，且具狀表示同意擔任
    被繼承人之遺產管理人，有同意書、雲林縣地政士開業執照
    等件在卷可查，其非但有意願，並具有專業知識及能力，且
    與被繼承人所遺遺產間無利害關係，若由其擔任本事件之遺
    產管理人，定能秉持其專業倫理擔當此具公益性質之職務，
    並順利達成管理保存及清算遺產之任務。據此，爰選任關係
    人吳錦文為被繼承人蔡金波之遺產管理人，並依法為承認繼
    承之公示催告。
五、依非訟事件法第157 條，裁定如主文。
中    華    民    國  100     年    8     月    12    日
                   家事法庭    法  官  黃 瑞 井
以上正本係照原本作成。
如對本裁定抗告，須於裁定送達後10日內，向本院提出抗告狀，
並應繳納抗告費新臺幣1,000 元。
中    華    民    國  100     年    8     月    12    日
                               書記官  鄭 國 銘